臺灣新竹地方法院刑事判決
109年度訴字第664號
公  訴  人  臺灣新竹地方檢察署檢察官
被      告  徐紳凱

                   籍設新竹縣○○鎮○○街00號○○○○○                     ○○○○）

指定辯護人  本院公設辯護人周凱珍  
上列被告因違反毒品危害防制條例案件，經檢察官提起公訴（10
9年度偵字第5237號、第6192號），本院判決如下：
    主  文
徐紳凱犯如附表「罪名及宣告刑」欄所示之罪，各處如附表「罪
名及宣告刑」欄所示之刑，應執行有期徒刑捌年陸月。
扣案之門號○○○○○○○○○○號SIM 卡暨手機沒收；未扣案
之犯罪所得新臺幣壹仟伍佰元沒收，於全部或一部不能沒收或不
宜執行沒收時，追徵其價額。 
    事  實
一、徐紳凱明知甲基安非他命係毒品危害防制條例第2條第2項  
    第2款所列管之第二級毒品，未經許可不得販賣；亦屬於藥
    事法第22條第1 項第1 款所列之禁藥，非經主管機關允許，
    不得轉讓詎料其竟為下列行為：
㈠、基於販賣第二級毒品之犯意，以其所有之門號0000000000號S
    IM 卡暨手機（下稱0962門號）作為聯絡工具，分別於附表
    編號1 至2 所示時間、地點，以附表一編號1至2所示之價格
    ，將附表編號1 至2 所示之甲基安非他命出售予李振瑋。
㈡、基於轉讓禁藥之犯意，以0962門號作為聯絡工具，於附表編
    號3所示時間、地點，無償轉讓禁藥甲基安非他命予孫錦郎
    。
二、嗣為警持新竹地方檢察署檢察官核發之拘票，在新竹縣○○鎮
    ○○路000巷00號旁陸橋下將徐紳凱拘提到案，並扣得0962門
    號，始查悉上情。
三、案經臺灣新竹地方檢察署檢察官指揮新竹市警察局偵查起訴
    。　　　　　　
    理  由
壹、證據能力
一、本判決所引用之證據資料（詳後引用之各項證據），其中係
    屬傳聞證據部分，縱無刑事訴訟法第159 條之1 至第159 條
    之4 或其他規定之傳聞例外情形，因檢察官、被告徐紳凱及
    辯護人均已同意做為證據使用（見本院卷第153-154頁），
    且本院審酌卷內並無事證顯示各該陳述做成時、地與周遭環
    境，有何致令陳述內容虛偽、偏頗之狀況後，也認為適當，
    依照刑事訴訟法第159 條之5 第1 項，應認有證據能力。
二、本院以下所引用之非供述證據，均與本件事實具有自然關聯
    性，且核屬物證、書證性質，又查無事證足認有違背法定程
    序或經偽造、變造所取得等證據排除之情事，復經本院依刑
    事訴訟法第164 條、第165條踐行調查程序，況檢察官、被
    告及辯護人對此部分之證據能力均不爭執，是堪認有證據能
    力。
貳、實體方面─事實認定
一、販賣第二級毒品部分
㈠、訊據被告矢口否認有何販賣第二級毒品之犯行，並辯稱：   
   這兩次是李振瑋到我家，我請他施用玻璃球裡面的甲基安   
   非他命，我認為我這兩次是轉讓禁藥；這兩次給我錢是他   
   之前跟我借的，有時候李振瑋他要玩線上遊戲，他就會跟   
   我借錢，這兩次李振瑋是分別還我1000元、500元等語。
㈡、經查，被告於附表編號1、2所示時間、地點提供甲基安非他
    命予李振瑋，且分別向李振瑋收取1000元、500元等節，業
    據被告所不爭執（見本院卷第153、154頁），並有證人李振
    瑋於警詢及偵訊中之證述可佐（偵5237卷第22-23頁背面、7
    7頁背面-78頁背面），復有0962門號與李振瑋持用之000000
    0000門號通訊監察譯文、搜索扣押筆錄暨扣押物品目錄表在
    卷供參（見偵5237卷第6-8、24頁），更有0962門號扣案足
    稽，足徵上情為真。
㈢、被告雖以前詞置辯，而認就附表編號1、2向李振瑋收取之100
    0元及500元並非提供甲基安非他命之對價，並否認有營利意
    圖，惟查：
 1、證人李振瑋於警詢，經警方提示附表編號1之通訊監察譯文
    後證稱：就附表編號1，該次我打電話給被告，通話內容是
    我要向被告購買毒品安非他命，我向被告說「我就1阿」，
    意思就是購買1000元安非他命的意思，大約109年2月17日11
    時18分我到被告住處後，我就敲門，被告出來後，我拿1000
    元給被告，然後被告就先騎摩托車離開，我不知道他去哪裡
    ，過了約30分鐘，被告回來就拿1包安非他命（重量約0.2公
    克）給我，我就離開等語（見偵5237卷第22頁背面-23頁）
    ，核與其於偵查中證述內容相符（見偵5237卷第78頁）。再
    觀諸被告與李振瑋該次之通話內容，李振瑋是向被告表示：
    「你如果有空我等一下過去找你」、「所以我才問你有空嗎
    ？」、「還有你說的，到底有沒有」、「我就1啊」，此有
    被告與李振瑋通訊監察譯文在卷可參（見偵5237卷第24頁）
    ，如若李振瑋要還錢，豈有詢問被告「到底有沒有」之理，
    用詞亦無庸如此隱晦，可見證人李振瑋前揭警詢、偵訊之證
    述內容非虛。縱令證人李振瑋在本院審理程序中對被告多有
    袒護（詳如後述），經再三確認，其均證稱此次通話與還錢
    無涉（見本院卷第211、223、224頁），益徵證人李振瑋上
    開警詢、偵訊內容方與真實情況相符，李振瑋交付予被告之
    1000元係購買毒品價金，並非欠款，被告所辯，洵不足採。
    　
 2、證人李振瑋於警詢時，經警方提示附表編號2之通訊監察譯
    文證稱：就附表編號2，該次我打電話給被告，通話內容是
    我要向被告購買安非他命，上述譯文我向被告說「等一下我
    可能要...反正我就有5百拉」，意思就是購買500元安非他
    命的意思，大約109年2月24日15時46分我到被告住處後，我
    就敲門，被告出來後，我拿500元給被告，被告拿1包安非他
    命（重量0.1公克）給我，然後我就離開了等語（見偵5237
    卷第23頁），核與其於偵查中證述內容相符（見偵5237卷第
    78頁背面），再參以被告與李振瑋該次通話內容，被告先詢
    問李振瑋：「你早上有打給我喔」，李振瑋遂覆以：「你早
    上沒接阿」、「因為你沒接阿，所以我要問你是在睡覺還是
    」、「等一下我可能要...反正我就有5百拉」，隻字未提還
    錢之事，且依照李振瑋在通話中欲言又止之狀況，其前開證
    述係要向被告購買500元之毒品，應屬非虛。縱使證人李振
    瑋於本院審理程序屢屢為被告開脫，但仍重申該次通話與還
    錢無關（見本院卷第212、217、222-223頁），更證證人李
    振瑋上開警詢、偵訊內容方與真實情況相符，李振瑋交予被
    告的500元乃購買毒品價金，並非欠款，被告所辯，不足為
    據。
 3、證人李振瑋於本院審理程序中雖更易前開證詞而稱：109年2
    月17日那次我拜託被告幫我購買安非他命，我要跟他拿1000
    元的安非他命，問題是被告沒有同意，他說沒辦法；109年2
    月24日我是想問被告那邊有沒有東西，然後我想過去給他請
    的意思，我會說出500是因為被告口氣不耐煩，可能他以為
    我要吃免錢的，所以我就跟他說我這邊有500，我有去找他
    ，但是被告沒有，我就離開了等語（見本院卷第211、212頁
    ），然綜觀109年2月17日兩人通話內容，李振瑋告訴被告：
    「我就1阿」，以表達欲向被告購買1000元甲基安非他命，
    被告便回答：「我就在家裡」（見偵5237卷第24頁），顯然
    是同意與李振瑋進行交易，而無任何拒卻之意，李振瑋前揭
    所述與該次通話監察譯文嚴重扞格，且被告業已自承當日有
    提供甲基安非他命予李振瑋，是李振瑋於本院審理程序中所
    述不足採信。另參以109年2月24日兩人通話內容，李振瑋告
    以：「ㄟ等一下我可能要...反正我就有5百拉」表示欲向被
    告索取500元安非他命，倘如李振瑋所述被告並無毒品，被
    告又何以會回覆：「我在家裡等你拉」。此外，被告亦不諱
    言當日確實有提供毒品予李振瑋，由此可見，證人李振瑋於
    本院審理程序中所述，與實情並不相符。
 4、至證人李振瑋本院審理程序證稱：他之前跟我分租房子，因
    為言語衝突，他就搬離開了；我之前會說他販賣是想要教訓
    他、有點想要陷害他；而且被監聽的電話聽的出來。所以可
    以說我是刻意在電話中這樣講的；因為他之前住我家，供他
    吃住，我小孩看不慣要揍他，我為他跟小孩起衝突，小孩都
    不理我，而且幾次我請他湊1、2千元讓我繳房租，他都沒兌
    現，還有找他有時很不耐煩、趾高氣昂等語（見本院卷第20
    8、212-213、216頁）。惟證人李振瑋上開於本院審理程序
    中所述案發情節與被告陳述及通訊監察譯文大相逕庭，已如
    前述，況於本院審理程序中向李振瑋確認被告搬離其住處之
    時間，其證稱：我記得被告是夏天離開的，可能是108年夏
    天等語（見本院卷第219頁），距案發時間亦有數月，而與
    證人李振瑋接受警詢、偵訊時間相隔更久，實難以想像其會
    有意誣陷被告。甚且，證人李振瑋於本院審理程序中尚稱：
    我在109年曾施用甲基安非他命，頻率不高，都是被告請我
    的；偶爾我會跟被告借300、500這樣，有錢的話，被告會借
    給我；109年1、2月間我有跟被告借錢，110年5月31日開庭
    前幾天，我還跟被告借1000元等語（見本院卷第208-210、2
    14頁），可見李振瑋於被告搬離其住處後，兩人仍有互動接
    觸，且被告在金錢、毒品上持續資助李振瑋，縱令兩人曾有
    齟齬，李振瑋應無構陷被告入罪之理，是證人李振瑋於本院
    審理程序中試圖為被告解免罪責之詞，當屬子虛，難以採信
    ，附此敘明。
 5、毒品甲基安非他命，本無一定之公定價格，且可任意增減分
    裝之份量，而每次買賣之價格，或隨供需雙方之資力、關係
    之深淺、需求之數量、貨源之充裕與否、販賣者對於資金之
    需求程度，以及政府查緝之態度，進而為各種不同之風險評
    估，而為機動性之調整，是其價格標準，自非一成不變，且
    販賣者從各種「價差」或「量差」或「純度」謀取利潤方式
    ，亦有差異，然其所圖利益之非法販賣行為目的，則無二致
    。而一般民眾普遍認知毒品非法交易，向為政府查禁重罰，
    衡諸常情，倘非有利可圖，絕無平白甘冒被查獲重罰風險之
    理，從而，舉凡其有償交易，除足反證其確另基於某種非圖
    利本意之關係外，通常尚難因無法查悉其買進、賣出之差價
    ，而推諉無營利之意思，或阻卻販賣犯行之追訴。查本件被
    告與李振瑋間並無親屬關係，如未從中賺取差價或貪圖小利
    ，實無必要花費勞力、時間等成本，並甘冒觸犯刑罰之高度
    風險而無償幫助他人取得毒品，又其確實向李振瑋分別收取
    1000元、500元提供甲基安非他命之對價，已如前述，本案
    係屬有償交易，輔以前開說明，被告主觀上應具營利意圖。
㈣、基此，被告主觀上基於營利意圖，於附表編號1、2所示之   
   時間、地點，提供附表編號1、2所示之甲基安非他命予李   
   振瑋，並向其收取價金如附表編號1、2所示，其販賣第二   
   級毒品之犯行，堪以認定。
二、轉讓禁藥部分
　　訊據被告對於此部分犯行坦承不諱，並有證人孫錦郎偵查中
    之證述可佐（見偵5237卷第81-81頁背面），復有0962門號
    與孫錦郎持用之門號0000000000通訊監察譯文、搜索扣押筆
    錄暨扣押物品目錄表在卷供參（見偵5237卷第6-8、32頁）
    ，更有0962門號扣案足稽，至堪認定。　
三、綜上所述，被告兩次販賣第二級毒品及轉讓禁藥之犯行事  
    證明確，應依法論處。
參、實體方面─論罪科刑
一、毒品危害防制條例第4條第2項業於民國109年1月15日修正公
    布，並自109年7月15日施行。修正前規定：「製造、運輸、
    販賣第二級毒品者，處無期徒刑或七年以上有期徒刑，得併
    科新臺幣一千萬元以下罰金。」，修正後規定：「製造、運
    輸、販賣第二級毒品者，處無期徒刑或十年以上有期徒刑，
    得併科新臺幣一千五百萬元以下罰金。」，修正後之規定有
    期徒刑、罰金刑均加重，故修正前之規定顯較有利於被告，
    依照刑法第2條第1項本文之規定，應適用修正前之規定。是
    核被告就附表編號1、2所為，均係犯修正前毒品危害防制條
    例第4條2項販賣第二級毒品罪，就附表編號3所為係犯藥事
    法第83條第1項轉讓禁藥罪。
二、爰審酌被告販賣第二級毒品及轉讓禁藥、不僅助長施用毒品
    之惡習，且危害國民身心健康及社會風氣，另對於治安亦有
    負面影響，所為誠屬不該。再考量被告就各次犯行之犯後態
    度及販賣、轉讓次數、數量、獲利之情節，兼衡被告表示教
    育程度為國中畢業，曾經做過很多工作，目前在幫人家砍樹
    ，收入不穩定等一切情狀（見本院卷第231頁），分別量處
    附表編號1至3所示之刑及定應執行之刑。
肆、沒收之說明
一、扣案門號0962為被告所有，復為本件販賣第二級毒品所用之
    物，為其坦認在卷（見本院卷第226頁），應依照毒品危害
    防制條例第19條第1 項之規定宣告沒收。
二、至未扣案之被告就附表編號1、2所示販賣第二級毒品犯罪所
    得應依刑法第38條之1 第1 項規定宣告沒收，於全部或一部
    不能沒收或不宜執行沒收時，依同條第3 項規定，追徵其價
    額。
據上論斷，爰依刑事訴訟法第299條第1項前段，判決如主文。
本案經檢察官蔡宜臻提起公訴，檢察官黃嘉慧到庭執行職務。　
中　　華　　民　　國　　110 　年　　5 　　月　　31　　日
                  刑事第五庭  審判長法　官　陳健順
　　　　　　　　　                  法  官  蔡玉琪
　　　　　　　　　                  法  官  林涵雯
以上正本證明與原本無異。
如不服本判決應於收受本判決後20日內向本院提出上訴書狀，上
訴書狀應敘述具體理由。上訴書狀未敘述上訴理由者，應於上訴
期間屆滿後20日內補提理由書狀於本院(均須按他造當事人之人
數附繕本 )「切勿逕送上級法院」。 
中　　華　　民　　國　　110 　年　　5 　　月　　31　　日
                                   書記官    李佳穎
附錄論罪科刑法條
犯修正前毒品危害防制條例第4條2項
製造、運輸、販賣第二級毒品者，處無期徒刑或七年以上有期徒
刑，得併科新臺幣一千萬元以下罰金。
藥事法第83條第1項
明知為偽藥或禁藥，而販賣、供應、調劑、運送、寄藏、牙保、
轉讓或意圖販賣而陳列者，處7年以下有期徒刑，得併科新臺幣5
千萬元以下罰金。
附表：
編號   時間    地點  對象 毒品種類、數量及價格 通訊監察譯文編號 罪名及宣告刑 1 109年2月17日上午11時30分許 徐紳凱位於新竹縣寶山鄉水仙路之住處 李振瑋 甲基安非他命1小包約（0.2公克），價格為1000元 158（見偵5237卷第24頁） 徐紳凱販賣第二級毒品，處有期徒刑柒年貳月。 2 109年2月24日下午3時46分許 同上 李振瑋 甲基安非他命1包（約0.1公克），價額500元 192（見偵5237卷第24頁） 徐紳凱販賣第二級毒品，處有期徒刑柒年貳月。 3 109年2月12日9時58分許 新竹縣寶山鄉大崎路一帶之某間土地公廟 孫錦郎 微量甲基安他命 142、143（見偵5237卷第32頁） 徐紳凱轉讓禁藥，處有期徒刑柒月。